最高法院民事裁定                                八十八年度台簡抗字第一六號
    抗  告  人  甲○○
右抗告人因與相對人林月秋間請求給付票款事件，對於中華民國八十八年一月六日台
灣板橋地方法院合議庭裁定（八十七年度簡上字第一九六號），提起抗告，本院裁定
如左：
    主  文
抗告駁回。
抗告訴訟費用由抗告人負擔。
    理  由
按對於民事訴訟法第四百二十七條第二項簡易訴訟程序之第二審判決，其上訴利益逾
同法第四百六十六條所定之額數者，當事人僅得以其適用法規顯有錯誤為理由，逕向
最高法院提起上訴，且須經原裁判法院之許可，而該許可，以訴訟事件所涉及之法律
見解具有原則上之重要性者為限，此觀民事訴訟法第四百三十六條之二第一項、第四
百三十六條之三第一項及第二項之規定自明。所謂適用法規顯有錯誤，係指原第二審
判決就其取捨證據所確定之事實適用法規顯有錯誤而言，不包括認定事實不當及判決
不備理由或理由矛盾之情形在內。本件抗告人對於原第二審法院所為上訴人敗訴之判
決，提起上訴，係以：伊固曾簽發系爭如第一審判決附表所示之支票三紙交付於相對
人，惟係用以清償六合彩之賭債，證人蕭進連、陳紅哖均已證明其事，且伊妻江麗華
亦因與相對人為六合彩賭博之行為，遭判刑確定，原第二審法院如予調閱刑事卷宗，
可明伊所辯屬實。乃原判決竟謂伊未盡舉證責任，因認原判決有適用法規錯誤之違法
云云，為其論據。惟查原第二審法院為抗告人敗訴判決之理由，係以：相對人主張執
有抗告人所簽發之系爭支票三張，均經屆期提示未獲兌現，因票據為文義證券及無因
證券，不以原因關係存在為必要，執票人亦不必就其原因關係，負舉證責任，而票據
債務人則必須就其與執票人間所存之抗辯事由，負舉證責任。本件抗告人就其所辯簽
發系爭支票係用以清償六合彩之賭債一節，不惟所舉證人蕭進連、陳紅哖不能證明外
，其他又無證據以實其說，從而，相對人請求抗告人給付尚欠系爭支票票款新台幣九
十萬一千元本息，為有理由，因而維持第一審所為抗告人敗訴之判決，駁回其上訴等
語，並無適用法規顯有錯誤之情形。至抗告人所陳上述理由，乃原第二審判決確定事
實當否之問題，要與適用法規是否顯有錯誤無涉，且亦無所涉及之法律見解具有原則
上之重要性之情事。原法院認抗告人之上訴，不應許可，以裁定駁回其上訴。經核於
法洵無不合。抗告論旨，指摘原裁定不當，聲明廢棄，非有理由。
據上論結，本件抗告為無理由，依民事訴訟法第四百三十六條之二第二項、第四百九
十二條第一項、第九十五條、第七十八條，裁定如主文。
中      華      民      國    八十八    年      四      月      八      日
                              最高法院民事第七庭
                                  審判長法官  朱  錦  娟
                                        法官  蘇  茂  秋
                                        法官  蘇  達  志
                                        法官  顏  南  全
                                        法官  葉  賽  鶯
      右正本證明與原本無異
                                              書  記  官
中      華      民      國    八十八    年      四      月    二十一    日
